臺灣臺南地方法院刑事判決　　　　　　　　　　　　　九十一年度訴字第二九九號
　　公　訴　人　臺灣臺南地方法院檢察署檢察官
　　被　　　告　甲○○
右列被告因違反毒品危害防條例案件，經檢察官提起公訴（九十一年度毒偵字第三０
０號），本院判決如左：
    主  文
甲○○連續施用第一級毒品，累犯，處有期徒刑捌月。
扣案之海洛因壹包（驗餘後淨重零點壹壹公克，包裝重零點貳柒公克）沒收銷毀之。
    事  實
一、甲○○前於民國八十二年間，因違反肅清煙毒條例案件，經本院於八十二年十月
    二十九日以八十二年度少訴字第八四號判處有期徒刑一年六月，緩刑四年，緩刑
    中交付保護管束確定；其又於緩刑交付保護管束期間，再因違反麻醉藥品管理條
    例案件，經本院判處有期徒刑五月確定，而甲○○前揭緩刑之宣告，嗣經本院以
    八十四年度撤緩字第一三八號撤銷後，入監接續執行上開二罪，於八十五年八月
    八日縮短刑期假釋出獄，並於八十六年七月二十八日假釋期滿，視為執行完畢。
    甲○○復於八十九年間，因施用毒品案件，經本院以八十九年度毒聲字第三二六
    ０號裁定送觀察、勒戒後，認有繼續施用毒品之傾向，再依本院九十年度毒聲字
    第三八號裁定送強制戒治，嗣戒治成效經評定合格，認無繼續戒治之必要，於九
    十年九月十三日經本院裁定停止戒治所餘戒治期間付保護管束，並於九十一年一
    月十三日保護管束期滿，由臺灣臺南地方法院檢察署檢察官於九十一年一月二十
    四日，以九十一年度戒毒偵字第三五號為不起訴處分確定。詎甲○○猶不知悔改
    ，復基於概括犯意，自九十一年一月二十五日起至九十一年三月五日上午十一時
    許，在臺南市○○區○○街一段七三號之住處或自用小客車內，以海洛因摻水稀
    釋用針筒注射入人體或將海洛因摻入香菸內之方式，連續多次施用第一級毒品海
    洛因，平均二至三天施用一次。嗣於九十一年三月五日下午四時四十分許，為警
    在臺南市○區○○路與南樂街口查獲，並自其身上扣得其所有之海洛因一包（驗
    餘後淨重０‧一一公克，包裝重０‧二七公克）。
二、案經臺南市警察局第六分局報請臺灣臺南地方法院檢察署檢察官偵查起訴。
    理  由
一、右揭犯罪事實，業據被告甲○○於警訊、偵查及本院審理時坦承不諱，且被告於
    九十一年三月五日經警查獲後所採之尿液經送檢驗結果，呈現嗎啡陽性反應（海
    洛因吸食入人體，經代謝作用又可分解成嗎啡，故海洛因在進入人體後，均以嗎
    啡形態排於尿液中），有臺南市衛生局九十一年三月十三日南市衛驗字九一００
    八八號檢驗成績書一紙在卷可稽，復有扣案之第一級毒品海洛因一包（淨重０‧
    一一公克，包裝重０‧二七公克）可資佐證。而上開扣案之海洛因經送法務部調
    查局鑑驗結果，確含有第一級毒品海洛因成分，此有該局九十一年四月十日調科
    壹字第二００００三八七五號鑑定通知書一份附卷可參。此外，被告前因施用毒
    品案件，經本院裁定送觀察、勒戒後，認有繼續施用毒品之傾向，再經本院裁定
    送強制戒治，嗣戒治成效經評定合格，認無繼續戒治之必要，經停止戒治付保護
    管束期滿，由臺灣臺南地方法院檢察署檢察官於九十一年一月二十四日，以九十
    一年度戒毒偵字第三五號為不起訴處分確定，上開不起訴處分書、臺灣臺南地方
    法院檢察署刑案料查註紀錄表及臺灣高等法院被告全國前案紀錄表在卷可按。本
    件事證明確，被告犯行堪以認定，應依法論科。
二、按海洛因係毒品危害防制條例第二條第二項第一款所規範之第一級毒品。核被告
    所為，係犯毒品危害防制條例第十條第一項之施用第一級毒品海洛因罪。其施用
    前後持有第一級毒品海洛因之低度行為，為施用第一級毒品之高度行為所吸收，
    不另論罪。被告先後多次施用第一級毒品海洛因之犯行，時間緊接，方法相同，
    觸犯構成要件相同之罪名，顯係基於概括犯意為之，為連續犯，應依刑法第五十
    六條之規定論以一罪，並依法加重其刑。末查，被告前因違反肅清煙毒條例及麻
    醉藥品管理條例案件，分別經判處有期徒刑一年六月及五月確定，於八十六年七
    月二十八日假釋期滿，視為執行完畢，有卷附臺灣高等法院被告全國前案紀錄表
    可按，其受有期徒刑之執行完畢，五年以內再犯本件有期徒刑以上之罪，為累犯
    ，應依刑法第四十七條之規定，遞加重其刑。爰審酌被告前因施用毒品案件，經
    送觀察勒戒、強制戒治後，仍再犯本案，多次施用毒品，自戕身心，破壞國民健
    康，惟尚未嚴重破壞社會秩序，且犯罪後坦承犯行，態度良好等一切情狀，量處
    如主文所示之刑。又扣案之海洛因一包（驗餘後淨重０．一一公克，包裝重０‧
    二七公克），係毒品危害防制條例第二條第二項第一款規定之第一級毒品無訛，
    業如前述，爰依同條例第十八條第一項前段宣告沒收銷燬之。
據上論斷，應依刑事訴訟法第二百九十九條第一項前段，毒品危害防制條例第十條第
一項、第十八條第一項前段，刑法第十一條前段、第五十六條、第四十七條，判決如
主文。
本案經檢察官蘇榮照到庭執行職務。
中    華    民    國      九十一    年      五      月      三十一      日
                                臺灣臺南地方法院刑事第三庭
        審判長法  官  李政庭
                                          法  官  蘇義洲
                                          法  官  林佩儒
右正本證明與原本無異。
如不服本判決，應於判決送達後十日內，向本院提出上訴狀。
                                          書記官  廖文靜
中    華    民    國      九十一    年      五      月      三十一      日
附錄法條：
毒品危害防制條例第十條第一項
施用第一級毒品者，處六月以上五年以下有期徒刑。
